【裁判字號】    98,台上,2250
【裁判日期】    980423
【裁判案由】    強盜致人於死等罪
【裁判全文】
最高法院刑事判決            九十八年度台上字第二二五０號
上  訴  人  甲○○
            丙○○
            丁○○
            乙○○
上列上訴人等因強盜致人於死等罪案件，不服台灣高等法院高雄
分院中華民國九十七年十二月三十一日第二審更審判決（九十六
年度上重更(二)字第一二號，起訴案號：台灣高雄地方法院檢察署
九十一年度偵字第二六五六八、二六五七二、二六六五九、二六
七六九號，九十二年度偵字第八八二、一二二九號），提起上訴
，本院判決如下：
    主  文
上訴駁回。
    理  由
按刑事訴訟法第三百七十七條規定：上訴於第三審法院，非以判
決違背法令為理由不得為之；是提起第三審上訴，應以原判決違
背法令為理由，係屬法定要件；如果上訴理由書狀並未依據卷內
訴訟資料具體指摘原判決不適用何種法則或如何適用不當，或所
指摘原判決違法情事顯與法律規定得為第三審上訴理由之違法情
形不相適合時，均應認其上訴為違背法律上之程式，予以駁回。
本件原判決撤銷第一審關於上訴人甲○○、丙○○、丁○○、乙
○○（以下除分別載稱姓名者外，簡稱為「上訴人等」）強盜致
人於死部分之科刑判決，改判論處甲○○、丙○○、丁○○共同
犯強盜罪因而致人於死罪刑〔甲○○、丙○○各處有期徒刑二十
年，褫奪公權十年（原判決正本主文第二項漏載「公」字）；丁
○○處有期徒刑十五年，褫奪公權八年〕；另論處乙○○共同犯
常業結夥三人以上，攜帶兇器，毀越安全設備，於夜間侵入住宅
強盜罪刑（處有期徒刑十一年，褫奪公權六年），已詳敘其調查
證據之結果及證據取捨認定之理由；所為論斷，均有卷存證據資
料可資覆按。從形式上觀察，原判決並無違背法令之情形（上訴
人等另犯常業竊盜罪、丁○○另犯行使變造國民身分證罪及乙○
○另犯偽造公印文罪部分，均分別另經判處罪刑確定）。上訴人
等之上訴意旨分別略稱：〔一〕關於證據能力部分：(一)上訴人等
之警詢筆錄：1.上訴人等均稱：彼等在歷次審理中，已分別稱彼
等之警詢筆錄內容非出於自由意思所為之陳述，應由檢察官就彼
等各該自白之任意性負舉證責任。原判決未就各該陳述如何具有
較可信之特別情況加以說明，徒以上訴人等無法舉出警員究係如
何以欺騙之不正方法影響筆錄之正確性，且以警詢筆錄距離案發
時間較近，較為可信，認定上訴人等之警詢筆錄有證據能力，有
判決理由不備之違法。2.甲○○另稱：依卷證之記載，甲○○係
民國九十一年十二月三日上午二時四十七分在苗栗縣通霄鎮為警
拘捕，扣除押解路程及夜間禁止偵訊規定，應於同（三）日上午
八時起進行訊問程序。惟甲○○被拘於警局拘留室，至同年月四
日下午一時許方進行第一次警詢，並於該（四）日下午五時移送
檢察署進行複訊，足見警方未於拘捕甲○○後二十四小時內移送
該管法院，檢察官亦未於聲請羈押時，釋明有何法定障礙事由致
二十四小時內無法移送法院。甲○○之警詢筆錄係遭警方違法羈
押取得，不得作為證據。3.丁○○另稱：原判決既謂「警詢時確
有依刑事訴訟法第一百條之一第一項規定錄音，仍有證據能力」
，另引用證人蔣昭南（警員）證稱「錄音帶已送檢察署……未刑
求」等情，卻又謂「無有收受……此部分無從再予以調查……被
告等人主張警詢筆錄記載不符，請求勘驗警詢錄音帶主張無證據
能力一節，亦難調查」、「上訴人等無法舉出警員究係如何以不
正方法取供足以影響筆錄之正確性……當事人未於言詞辯論終結
前聲明異議」，先後不符。況丁○○係爭執警詢筆錄記載與錄音
帶內容是否相符，是以原審應依職權調查錄音帶究竟何時遺失，
至少應傳喚製作筆錄之警員到場說明，不可僅憑共犯於警詢中所
為不利於己之供述作為證據。(二)甲○○指稱：原判決援引共犯於
偵訊時之供述，認定甲○○有「封住被害人（指死者陳慧芳）嘴
、眼之事實」，然檢察官偵訊時，並非以證人身分傳喚甲○○，
未告知得拒絕證言之權利，亦未令甲○○就其他共犯之供述詰問
，侵害甲○○不自證己罪及詰問之權利，該等筆錄應無證據能力
。(三)甲○○又指稱：檢察官未命證人陳銘誠、陳薏雯以證人身分
簽具結文，亦未給上訴人等詰問機會，原判決採渠等偵查時之供
述為證據，有適用法則不當之違法。(四)丁○○指稱：原判決引用
法務部法醫研究所研判死因函卷為證據資料，惟上開資料屬被告
以外之人於審判外之書面資料，為傳聞證據，不得作為證據。原
判決未說明上開證據符合傳聞證據例外之情況及心證理由，有判
決理由不備之違法。〔二〕訴訟程序部分：(一)甲○○、丙○○、
丁○○指稱：原審於審理時，依審判筆錄之記載，僅命上訴人等
陳述上訴理由，未命檢察官陳述上訴要旨，所踐行之程序顯不合
法，判決當然違背法令。(二)甲○○另稱：本件審理中，審判長、
陪審法官、受命法官均曾更易，卻未曾告知更新審判程序；審判
筆錄記載參與審判之法官與判決書上記載之法官不同；又原審於
九十七年十二月三日辯論終結，延於同年月三十一日宣示判決，
未依法於十四日內宣示判決，所踐行之程序顯然違法。〔三〕原
判決事實欄二之強盜致人於死部分：(一)甲○○、丙○○指稱：1.
原判決既認上訴人等「進入陳宅時，即有以膠帶貼住被害人（指
死者陳慧芳）口唇之犯意…共推共犯甲○○貿然以膠帶黏貼被害
人口唇」，似認上訴人主觀上有以膠帶貼住陳慧芳口唇之犯意，
又不違背其本意加以實現；惟理由欄另論「主觀上無明知故意，
不違背本意」、「先前所犯各案，尚無其他被害人死亡之結果」
，似又認依客觀審查，不必然皆發生死亡結果，原判決認定之事
實與理由顯有矛盾。2.依台灣高雄地方法院檢察署（下稱高雄地
檢署）鑑定驗斷書及九十二年三月三日雄檢楠九二醫二字第一二
三九０號函記載，陳慧芳之口唇是否確遭膠帶黏貼、是否遭綑綁
，已有爭議。縱其上所載「左上肢近手腕處及左右下肢小腿部…
…推測不排除遭綑綁所致」不虛，豈會只有綑綁一手（僅左上肢
手腕處有偏深色痕跡）？且究係為膠帶或繩索抑或其他物類所造
成，原審未予詳查確認。又其上記載「未發現明顯膠帶黏貼痕跡
」，所謂「未發現」應是「沒有發現」，全卷亦無陳慧芳確遭膠
帶貼住口唇之事證，原判決竟以臆測方式擬制事實，有違經驗法
則及論理法則。3.證人尹莘玲證稱：「如果嘴唇這樣被悶住的話
，就會導致本件死者這樣的死亡……下嘴唇有淤傷，遭壓迫造成
……被害人是遭悶死……咬傷不可能，急救的話有可能淤傷……
依我的推論……我認為……如果被悶死」，均是主觀臆測、未確
信之證詞，無從確認陳慧芳急性肺水腫導致呼吸困難窒息死亡之
事實係因口部被貼住而引起。原審未依聲請傳喚證人尹莘玲到庭
釐清說明彼解剖所見結果，即率予判決，有調查未盡及理由不備
之違法。4.依證人陳銘誠、陳薏雯所述，陳慧芳曾要求「撕開眼
睛膠帶……有講我快不能呼吸了」等語，並非要求撕開嘴巴膠帶
，且尚能開口做上開要求，可見陳慧芳確實未遭封住口部。又陳
慧芳生前患有高血壓、心臟病等心血管疾病外，尚有呼吸道器官
口、鼻、咽喉等多重病變，其咽喉瘜肉腫瘤切除手術紀錄及淋巴
增生等病歷，甲○○、丙○○在行為前如何能預知彼有猝發病變
之可能，如何有「客觀上能預見」之事實，原判決未予說明。(二)
甲○○、丁○○指稱：原判決既以陳銘誠、陳薏雯所證「難逕憑
以直接認定陳慧芳於案發時確曾遭膠帶封住嘴唇」，卻又憑陳銘
誠、陳薏雯所證認定「由甲○○以膠帶矇住陳慧芳口、眼之事實
，應可確認」，顯有判決理由矛盾之違法。(三)甲○○另稱：1.陳
慧芳死亡日期為九十一年十月十四日，初勘驗斷日期為同年十一
月十四日，製作鑑定驗斷書期日竟是同年十一月四日，出現重大
瑕疵。且證人尹莘玲、陳銘誠、陳薏雯、蘇文祺之證詞，均無法
確認陳慧芳之死亡係遭甲○○以膠帶貼封口部造成，加以陳慧芳
生前有許多病症，因此甲○○於原審曾聲請調查證據，就陳慧芳
之病歷與彼之死因相驗鑑定卷證送醫學研究機構重新鑑定，原審
竟未重新鑑定，亦未於判決中說明不予鑑定之理由，有判決理由
不備之違法。2.原判決理由說明「附表一編號七強盜犯行犯罪手
法及行為分擔情況相較於其他犯案並無殊異，除編號七之外，其
餘十四件均未曾發生致人於死之結果……。先前各案即多有將被
害人（指各該被害之人）以膠帶封住口部之情形，然尚無證人足
證被告於主觀上……」云云，似認依客觀審查，甲○○與陳慧芳
窒息死亡無相當因果關係；惟原判決又記載「於客觀上應能預見
，依其施強盜手段程度，主觀上固非能預見」云云，將「能預見
」理解為「客觀的預見可能性」，而相互矛盾。〔四〕原判決附
表一編號十至十二部分：(一)甲○○、乙○○指稱：原判決附表一
編號十至十二部分，檢察官起訴時所列行為人只有甲○○、丙○
○，且乙○○自始即否認有參與此部分犯行。原判決認定丁○○
、乙○○亦參與此部分犯行，卻未敘明憑以認定之證據及理由，
判決當然違背法令。(二)乙○○另稱：乙○○僅坦承有幫甲○○、
丙○○、丁○○開車載他們到原判決附表一編號一至九、十三至
十五等地方討債，原判決亦記載「乙○○除已供承：我有去附表
一編號一至九、十三、十四、十五現場等語」，惟卻認定乙○○
有開車前往原判決附表一編號十至十二等地，顯有理由矛盾之違
法。〔五〕原判決附表一編號十三至十五部分：(一)甲○○、丁○
○稱：原判決附表一編號十三至十五部分，上訴人等尚未侵入屋
內或以強盜、脅迫之方式壓制各該被害人，亦未獲取任何財物，
原判決認應負常業強盜罪既遂之罪責，適用法則不當。(二)丁○○
另稱：1.前次發回意旨已指摘原審關於原判決附表一編號十三至
十五部分有已受請求事項未予判決之違法。原審並未就此部分加
以調查，復未於判決內說明已經合法告訴並據起訴之毀損犯行如
何不另為無罪之諭知之理由及依據，判決理由不備。2.原判決既
認此部分成立常業強盜，卻又論述不另為無罪諭知，判決理由顯
然矛盾。〔六〕乙○○另指稱：(一)乙○○僅是開車載甲○○等人
去現場，並未參與作案，未有被害人指認乙○○參與強盜犯行，
且依甲○○等人之供述，可知盜領存款的是丁○○、銷贓的是丙
○○及丁○○、犯罪工具是甲○○、丙○○及丁○○共有，且甲
○○僅告知是去討債，乙○○並不知是去強盜。原判決認定乙○
○為強盜犯行之共犯，顯然違背證據法則及判決理由不備。(二)甲
○○等人強盜之地點均是房屋聚集之社區住宅，乙○○在距離各
該被害人房子一百公尺處等待，其間不知隔多少房屋或轉角巷道
，在此情況下如何把風？且甲○○等人犯案前均會先勘查地點，
因此犯案手法均是由被害人房屋之屋後破壞門窗再進入屋內犯案
，以免被發現，何須乙○○將車停在旁邊，冒著被監視器拍攝到
、被巡邏警員盤查之風險張望把風，甲○○、丙○○及丁○○於
破壞門窗時，係由其中一人動手，其他人把風，乙○○僅是載他
們到犯案地點；且卷內並無甲○○等人犯案時，乙○○之車或人
被鄰里之監視器拍攝到之紀錄，原判決認定乙○○擔任把風行為
，有違證據法則各等語。
惟查：原判決就卷內各項證據之有無證據能力，已分別敘明上訴
人等在警詢時並無受刑求或其他不正方法取供之情事，警詢之錄
音帶雖無從調查，然既已依法錄音，且上訴人等在警詢時對於犯
罪之時間、地點及犯罪手段等情節之供述較為詳細、可信，並與
待證事實具有關連性及必要性，上訴人等之警詢筆錄均具有證據
能力（見原判決理由欄壹之一、二、三、四）；並說明原判決所
引用之其他人證、物證及書證，未據上訴人等及彼等之辯護人聲
明異議，經審酌各該證人均係本於自由意思為陳述，其餘物證及
書證之作成情況亦屬適當，皆有證據能力等理由（見原判決理由
欄壹之五），原判決關於證據能力之認定並無理由不備之違誤。
而犯罪嫌疑人因逮捕到場者，應即時訊問；偵查中經檢察官訊問
後，認有羈押之必要者，應自逮捕之時起二十四小時內，敘明羈
押之理由，聲請該管法院羈押之，刑事訴訟法第九十三條第一項
、第二項分別定有明文。又依刑事訴訟法第九十三條之一第一項
之規定，有該項所定情形之一者，其經過之時間不予計入上開「
二十四小時」內；同條第二項並定明，於該條第一項所定情形之
經過時間內不得訊問；至於檢察官因該條第一項之法定障礙事由
致二十四小時內無法移送該管法院者，檢察官聲請羈押時，並應
釋明其事由，復為該條第三項所明定。本件甲○○係九十一年十
二月三日三時遭警逮捕，至同年月四日十六時四十五分送交高雄
地檢署檢察官訊問後，檢察官於同年月四日十八時三十分將甲○
○解送台灣高雄地方法院（下稱高雄地院）聲請羈押，高雄縣警
察局之解送人犯報告書及高雄地檢署檢察官羈押聲請書已分別釋
明本件法定障礙事由為「在途解送時間（十二月三日六時二十三
分至十時三十分）；依刑事訴訟法第一百條之三第一項規定不得
為詢問者（十二月三日三時至六時二十三分、十二月三日十七時
四十分至十二月四日六時二十四分），其經過之時間合計為二十
小時四十分」等情（見高雄縣警察局第八二九二五號卷第一九頁
、第二六六五九號偵查卷第一、七頁、高雄地院九十一年度聲羈
字第九０六號卷第二、三頁）；核未逾法定之二十四小時期間，
甲○○並無在違法受拘束自由之情形下接受員警詢問。另被告對
證人之詰問權，依刑事訴訟法第一百六十六條規定，係在法院傳
喚證人調查時行之，檢察官訊問證人時並無詰問制度之設。矧原
判決係援引證人陳銘誠、陳薏雯於警詢、第一審及原審之供述為
證（見原判決正本第十一頁倒數第一行至第十二頁第十一行），
並未採渠等於偵查時之供述為證據。上訴意旨〔一〕所陳各節，
或就原判決已敘明之事項，重為爭執，或憑己見，率指原判決關
於證據能力之認定及採證適用法則不當、理由不備，均非合法之
第三審上訴理由。次查：原判決依憑上訴人等之部分供述，證人
即被害人鄧施煥、劉長煌、郭銘利、黃惠珠、劉慶宗、馮馥民、
江九如、呂柚、陳銘誠、陳薏雯、陳昭雯、陳育嵩、劉明丕、郭
昭月、蔡玉樹、林燕雪、陳黃金葉、蘇能助、涂美蘭、王銘森、
陳鴻州、洪金喚、鄭守恭之證詞，卷附起獲贓物之照片、扣押物
品清單、贓物認領保管單、上海銀行存摺帳卡、銀行交易明細查
詢單、江九如、呂柚之診斷證明書、銀樓飾金（原料金）買進（
買入）日記（登記）簿、高雄縣警察局九十一年十二月二十日扣
押筆錄、扣押物品目錄表、扣押物品收據、扣押贓物照片及扣案
如原判決附表二所載之木棍、螺絲起子等各項證據資料，於理由
欄貳之一(一)詳敘認定上訴人等有為原判決附表一編號一至十五所
載以犯結夥三人以上，攜帶兇器，毀越安全設備，於夜間侵入住
宅強盜罪為常業之犯行所憑之證據及認定之理由；對於乙○○否
認與其他三名上訴人共同強盜，所辯各節認均非可採等情，逐一
予以指駁。經核俱與卷內資料相符，原判決該部分並無查證未盡
、理由不備、理由矛盾、適用法則不當或違背證據法則、經驗法
則、論理法則之違誤。而按行為時刑法第三百三十一條之常業強
盜罪，係指以觸犯同法第三百二十八條或第三百三十條之強盜罪
為業者而言；該罪性質上屬多數行為之集合犯，於法律上擬制為
一罪，無論其中部分行為為既遂或未遂，亦不論共同正犯是否參
與每次行為之實行，對常業強盜罪之成立並無影響。依原判決認
定之事實，上訴人等係共同基於以強盜取得他人財物而賴以維生
之常業強盜犯意聯絡而為原判決附表一編號一至十五所載之犯行
，則不論丁○○、乙○○有無參與原判決附表一編號十至十二部
分犯行之實行，亦不論原判決附表一編號十三至十五部分是否已
達既遂之程度，均無礙於上訴人等係以強盜為常業之事實認定，
即於判決結果並無影響。上訴意旨〔四〕、〔五〕、〔六〕均置
原判決事實欄明確認定及理由欄已詳予說明之事項於不顧，就原
審採證認事職權之適法行使及原判決已明白論斷之事項，重為事
實上之爭執，難認係適法之第三審上訴理由。再查：原判決依據
甲○○、丙○○、丁○○（下合稱為「甲○○等三人」）之部分
供述，證人陳銘誠、陳薏雯、陳昭雯、陳育嵩、尹莘玲（法醫師
）、蘇文祺（檢驗員）之證詞，卷附勘（相）驗筆錄、相驗照片
、相驗屍體證明書、鑑定驗斷書、複驗筆錄、解剖紀錄報告、解
剖照片、死因鑑定結果、高雄縣消防局緊急傷病患送醫服務登記
表、財團法人長庚紀念醫院高雄分院九十三年十月二十五日九三
長庚院高字第三Ａ一二０五號函附死者陳慧芳自九十年八月四日
至九十一年七月十五日之門診紀錄、財團法人私立高雄醫學大學
附設中和紀念醫院九十三年十月十一日高醫附秘字第０九三００
０二八九０號函、行政院國軍退除役官兵輔導委員會高雄榮民總
醫院九十三年十月十五日高總管字第０九三００一一七一四號函
等證據資料，於理由欄貳之一(二)、(三)分別詳敘認定甲○○等三人
有原判決事實欄二之強盜致陳慧芳於死犯行及乙○○對此部分不
須負共同正犯之責所憑之證據及認定之理由；對於甲○○等三人
否認有致陳慧芳死亡犯行，所辯各節認均非可採等情，逐一予以
指駁，並就高雄地檢署九十二年三月三日雄檢楠九二醫二字第一
二三九０號函（蘇文祺所撰寫）記載「相驗時未發現被害人（指
陳慧芳）口、鼻部有明顯膠帶黏貼痕跡」等情，難憑為甲○○等
三人有利認定之理由詳予說明（見原判決理由欄貳一之(二)4.5.6.
）。經核俱與卷內資料相符，原判決此部分亦無查證未盡、理由
不備、理由矛盾、適用法則不當或違背證據法則、經驗法則、論
理法則之違誤。上訴意旨〔三〕(一)2.3.4.無視於原判決理由欄之
說明，仍執前詞，就原審採證認事職權之適法行使，重為事實上
之爭執，難認係第三審之合法上訴理由。又刑法第三百二十八條
第三項前段之犯強盜罪因而致人於死罪，係對於犯強盜罪致發生
死亡結果所規定之加重結果犯，參酌同法第十七條規定，以行為
人犯強盜罪，且對於因該犯罪發生之死亡結果能預見為要件；所
謂能預見，乃指客觀情形，即依一般人之知識經驗可得預見其發
生死亡結果為已足，亦即在客觀上須有相當性及必然性之關係存
在，方有加重結果犯之適用，與主觀上有無預見之情形不同；若
主觀上有預見，而結果之發生又不違背其本意時，則屬故意範圍
，無論以加重結果犯之餘地。原判決事實欄二記載：「甲○○、
丙○○、丁○○對於強以膠帶封住他人口部……可能導致……死
亡之結果，以甲○○、丙○○、丁○○……於客觀上應能預見此
等情狀……然主觀上卻未預見……」等情（見原判決正本第三頁
），並無認定甲○○等三人主觀上對於以膠帶封住陳慧芳口部可
能導致彼之死亡有所預見及陳慧芳之死亡結果不違背甲○○等三
人之本意，則原判決論斷甲○○等三人應負強盜致人於死罪責，
自無事實認定與理由矛盾之違誤，適用法則亦無不當之處。另原
判決理由欄貳之一(二)6.已敘明依證人陳銘誠、陳薏雯之證詞，固
均難逕憑以直接認定被害人陳慧芳於案發時確曾遭膠帶封住嘴唇
，然參諸其他間接事證，仍足以認定甲○○所辯當時未以膠帶封
住陳慧芳口部等詞不足採信之理由，所為之說明，核無矛盾之情
形。再關於甲○○等三人所辯陳慧芳係因彼本身之疾病導致死亡
一節，原判決理由欄貳之一(二)5.已說明：根據卷附陳慧芳自九十
年八月四日至九十一年七月十五日之相關門診紀錄及證人尹莘玲
之證詞，足以認定陳慧芳係因本件強盜行為，造成身體不適而死
亡，彼之舊疾與死亡結果無關等情。原審縱未依甲○○之聲請再
行鑑定陳慧芳之死因，仍無礙於甲○○強盜致陳慧芳死亡之事實
認定，於判決結果並無影響。另卷附勘（相）驗筆錄記載：勘（
相）驗時間為「九十一年十月十四日12時55分」（見相驗卷第六
頁），高雄地檢署鑑定驗斷書封面亦載明「陳慧芳91.10.14相驗
」（見相驗卷第一二頁），該鑑定驗斷書末所書「驗屍日期：91
年11月14日14時」及製作日期「九十一年十一月四日」，顯然均
屬誤寫。何況無論何日相驗，亦無從改變陳慧芳遭甲○○等三人
強盜致死之事實，自不得因而謂原判決有調查未盡或理由不備之
違誤。上訴意旨〔三〕(一)1.(二)及(三)所指各節，無非甲○○等三人
各持己見，指摘原判決關於強盜致人於死部分不當，俱非適法之
上訴第三審理由。末查：第二審之審判長依刑事訴訟法第九十五
條訊問被告（即人別訊問）後，應命上訴人陳述上訴之要旨，刑
事訴訟法第三百六十五條定有明文。本件係上訴人等不服第一審
之科刑判決，向原審提起第二審上訴，檢察官並未提起第二審上
訴，原審僅命上訴人等陳述第二審之上訴意旨，踐行之程序於法
並無不合。上訴意旨〔二〕(一)指摘原審漏未命檢察官陳述第二審
之上訴意旨云云，顯有誤會。又刑事訴訟法第二百九十二條第一
項明定：參與審判期日之法官，如有更易，應更新審判程序。原
審於九十七年七月十六日之審判期日，參與法官為李炫德、郭玫
利、李政庭，至同年十二月三日之審判期日，參與法官雖更易為
洪兆隆、陳志銘、李政庭，但該日進行審理程序之初，審判長已
諭知「本案更新審理，命書記官朗讀前筆錄代之」（見原審上重
更(二)卷二第一二九、二六九、二七０頁），已更新審判程序。至
於原判決正本初雖將參與審判之法官「陳志銘」誤載為「郭玫利
」，然原審已於九十八年一月十六日裁定更正（見原審上重更(二)
卷二第四三四頁）。另宣示判決，應自辯論終結之日起十四日內
為之，固為刑事訴訟法第三百十一條所明定，然此「十四日內」
之期間非屬不變期間，逾該期間所宣示之判決，仍為合法。原審
於九十七年十二月三日辯論終結時，定於同年月三十一日宣示判
決，雖已逾十四日，仍不得執以指摘原審所行之訴訟程序違法。
上訴意旨〔二〕(二)及上訴人等之其他上訴意旨均非依據卷內訴訟
資料具體指摘原判決有何違背法令之情形，核與法律規定得為第
三審上訴理由之違法情形不相適合。應認甲○○等三人對於強盜
致人於死及乙○○對於常業強盜部分之上訴均違背法律上之程式
，俱予駁回。另本件得上訴之強盜致人於死（甲○○等三人）、
常業強盜（乙○○）部分，上訴人等之上訴俱為不合法，本院從
程序上予以駁回，對於各自牽連所犯之刑法第三百三十九條之二
第一項不正利用自動付款設備詐欺部分，屬刑事訴訟法第三百七
十六條第一款之案件，此部分既經第二審判決，依法不得上訴於
第三審法院，自無從適用審判不可分原則，併為實體上審判；上
訴人等對於不正利用自動付款設備詐欺部分之上訴亦俱不合法，
併予駁回（原判決附表一編號四部分，「所犯法條欄」贅載「第
三五四條」，附此敘明）。
據上論結，應依刑事訴訟法第三百九十五條前段，判決如主文。
中    華    民    國  九十八  年    四    月  二十三  日
                      最高法院刑事第七庭
                          審判長法官  林  永  茂
                                法官  吳  昆  仁
                                法官  蘇  振  堂
                                法官  蕭  仰  歸
                                法官  林  立  華
      本件正本證明與原本無異
                                      書  記  官
中    華    民    國  九十八  年    四    月  二十七  日
                                                      K


司法院資訊處製作；財團法人民間司法改革基金會備份。
